臺灣臺南地方法院臺南簡易庭民事判決
111年度南簡字第901號
原      告  元大商業銀行股份有限公司
                    設臺北市○○區○○○路○段00號0至0                        樓、0樓
法定代理人  翁健  
訴訟代理人  劉惠民
            盧炳憲
被      告  王錦淑

上列當事人間請求清償借款事件，經本院於民國111年10月25日
言詞辯論終結，判決如下：
    主      文
被告應給付原告新臺幣伍萬零肆佰玖拾元，及其中新臺幣貳萬零
參佰元自民國一０四年一月十六日起至清償日止，按年息百分之
十五計算之利息。
訴訟費用新臺幣壹仟元由被告負擔。
本判決得假執行。但被告如以新臺幣伍萬零肆佰玖拾元為原告預
供擔保，得免為假執行。
    事實及理由
一、按訴狀送達後，原告不得將原訴變更或追加他訴。但擴張或
    減縮應受判決事項之聲明者，不在此限，民事訴訟法第255
    條第1項第3款定有明文。原告原起訴請求：被告應給付原告
    新臺幣（下同）111,695元，及自民國96年6月30日起至清償
    日止，按年息百分之15計算之利息，暨逾期在6個月以內者
    ，按上開利率百分之10，超過6個月者，按上開利率百分之2
    0計算之違約金；嗣於本院審理時變更聲明為：被告應給付
    原告50,490元，及其中20,300元自104年1月16日起至清償日
    止，按年息百分之15計算之利息（見本院卷第92頁），核屬
    減縮應受判決事項之聲明，揆諸前揭規定應予准許，合先敘
    明。
二、原告起訴主張：被告於94年1月31日向大眾商業銀行股份有
    限公司（下稱大眾銀行）申請個人信用貸款，約定借款額度
    為250,000元，借款利息按年息15%計算，按72期年金法本息
    平均攤還。被告至99年11月30日尚欠大眾銀行120,190元，
    被告於99年12月20日與大眾銀行簽訂個別協商方案協議書，
    約定被告自99年12月起，分50期，於每月11日以1,800元按
    期償付至全部清償為止，被告如未依約履行，協議書所有約
    定自違約日起失去效力，未到期部分視為全部到期，大眾銀
    行並得回復依原契約條件繼續對被告訴追。詎被告至104年1
    月15日止僅償還69,700元，不足20,300元（計算式：1,800×
    50－69,700＝20,300），被告既未依協議書履行，即得依原契
    約條件償還，是被告仍積欠50,490元（計算式：120,190－69
    ,700＝50,490）。又原告與大眾銀行業經合併，原告為存續
    公司，大眾銀行為消滅公司，爰依消費借貸之法律關係，請
    求被告清償債務等語。並聲明：被告應給付如主文第1項所
    示之本金及利息。
三、被告則以：伊係向大眾銀行借款，大眾銀行有給伊一個帳號
    ，伊每月都有匯錢進去，伊係有遲繳，伊同意繳納原告請求
    之50,490元，但仍希望能與原告協商等語，資為抗辯。並聲
    明：原告之訴駁回。
四、原告主張之上揭事實，業據其提出金融監督管理委員會106
    年1月17日金管銀控字第10500320920號函、大眾銀行個人信
    用貸款申請書及約定事項、個別協商方案協議書、債權沖償
    明細表各1份為證（見本院111年度司促字第11098號卷第2頁
    反面、第4頁；本院卷第97至100頁），且為被告所不爭執，
    堪信為真實。從而，原告本於消費借貸之法律關係，請求被
    告給付如主文第1項所示之本金及利息，即屬有據，應予准
    許。
五、末按訴訟費用，由敗訴之當事人負擔；法院為終局判決時，
    應依職權為訴訟費用之裁判，民事訴訟法第78條、第87條第
    1項分別定有明文。原告依其原請求金額繳納之裁判費為1,2
    20元，嗣原告減縮請求金額及利息，減縮部分之訴訟費用依
    民事訴訟法第83條第1項前段規定應由原告負擔，故被告應
    負擔減縮後請求金額50,490元應繳納之裁判費1,000元，爰
    判決如主文第2項所示。
六、本判決係就民事訴訟法第427條第1項所定適用簡易程序所為
    被告敗訴之判決，依同法第389條第1項第3款之規定，應依
    職權宣告假執行；併依同法第392條第2項規定，依職權宣告
    被告如預供擔保後，得免為假執行。
據上論結，本件原告之訴為有理由，依民事訴訟法第436條第2項
、第78條、第87條第1項、第389條第1項第3款、第392條第2項，
判決如主文。
中　　華　　民　　國   111    年    10    月    31    日
                  臺灣臺南地方法院臺南簡易庭
                                  法  官  王參和
以上正本係照原本作成。
如不服本判決，應於送達後20日內，向本院提出上訴狀並表明上
訴理由，如於本判決宣示後送達前提起上訴者，應於判決送達後
20日內補提上訴理由書（須附繕本）。如委任律師提起上訴者，
應一併繳納上訴審裁判費。
中　　華　　民　　國   111    年    10    月    31    日
                                  書記官  沈佩霖